【裁判字號】    89,簡上,25
【裁判日期】    890811
【裁判案由】    妨害自由
【裁判全文】
臺灣新竹地方法院刑事判決                          八十九年度簡上字第二五號
    上  訴  人
    即  被  告  丙○○
右列被告因妨害自由案件，不服本院新竹簡易庭八十八年度竹簡字第一０號，中華民
國八十八年十二月二十三日第一審簡易判決（原起訴案號：臺灣新竹地方法院檢察署
八十七年度偵字第七七三四號）提起上訴，本院管轄之第二審合議庭判決如左：
    主  文
上訴駁回。
丙○○緩刑貳年。
    事  實
一、丙○○於民國八十七年十一月二日，在新竹市○○路二八六號住處，因與其父親
    乙○○及繼母甲○○就房屋買賣及家人間相處等問題發生爭執，丙○○心生不滿
    ，竟在上開住處手持醬酒瓶，以加害身體之事，對甲○○恫嚇稱：要伊搬出去，
    否則要打伊等語，致甲○○心生畏懼，足生危害於其安全。
二、案經甲○○之夫乙○○訴請臺灣新竹地方法院檢察署檢察官偵查聲請以簡易判決
    處刑。
    理  由
一、訊據上訴人即被告丙○○固坦承有於右揭時地與被害人甲○○發生口角之事實，
    然矢口否認有何恐嚇犯行，辯稱：伊當時只是想促成一家團圓，與繼母談論不該
    把妹妹趕走、不要給父親服用不明藥物，及不要賣掉高翠路的房子，因此發生口
    角，伊沒有恐嚇其繼母，且伊父親當時精神恍惚，眼睛看不清楚云云。惟查，右
    揭事實，業據告訴人即被告之父乙○○於偵查中指述綦詳，核與被害人即被告之
    繼母甲○○供述之情節相符，參以被告於偵查中亦供承有手持醬酒瓶，則被告在
    與被害人發生口角時，如無恐嚇之情，何以手持醬酒瓶對著被害人？且被告辯稱
    ：其父親乙○○因糖尿病當時精神恍惚云云，然經原審向東元綜合醫院函查之結
    果，該院覆稱：詹友緒自八十六年五月二十七日起至八十八年八月十一日止，約
    每兩週到東元綜合醫院腎臟內科門診追蹤治療乙次，每次均親自到診，就診時神
    智清晰、溝通良好，病情控制穩定等情，有該院八十八年十二月十四日八八東元
    秘總字第一四三八號函附卷可稽，是以，被告前開辯解，顯係卸責之詞，委無足
    採。本件事證明確，被告犯行足堪認定。
二、核被告丙○○所為，係犯刑法第三百零五條之恐嚇罪。原審引用刑法第三百零五
    條、第四十一條及罰金罰鍰提高標準條例第一條前段、第二條之規定，量處被告
    拘役二十日，如易科罰金，以三百元折算一日，其認事、用法、量刑均無違誤，
    應予維持。被告猶執陳詞上訴，顯無理由，應予駁回。
三、末查，本件被告業與被害人甲○○達成和解，被害人表示不再追究之意，有和解
    書一紙在卷足參，本院念及上訴人未曾受有期徒刑以上刑之宣告，有臺灣高等法
    院被告全國前案紀錄表在卷可按，並審酌其與被害人之關係，足見被告經受此刑
    之宣告後，當知警惕，信無再犯之虞，認其宣告之刑以暫不執行為適當，爰併宣
    告緩刑二年，以勵自新。
據上論斷，應依刑事訴訟法第四百五十五條之一第一項、第三項、第三百六十八條、
刑法第七十四條第一款，判決如主文。
本案經檢察官林李嘉到庭執行職務
中      華      民      國    八十九    年      八      月     十一     日
                                    台灣新竹地方法院刑事第二庭
                                        審判長法官   汪  銘  欽
                                        法      官   張  百  見
                                        法      官   謝  永  昌
右正本證明與原本無異。
不得上訴。
                                         書  記  官  陳  凰  榆
中      華      民      國    八十九    年      八      月     十一     日
附錄本案論罪科刑罰條：
刑法第三百零五條：
以加害生命、身體、自由、名譽、財產、恐嚇他人致生危害於安全者，處二年以下
有期徒刑、拘役或三百元以下罰金。


司法院資訊處製作；財團法人民間司法改革基金會備份。
